【裁判字號】    92,聲,655
【裁判日期】    920903
【裁判案由】    
【裁判全文】
臺灣桃園地方法院民事裁定  九十二年度聲字第六五五號
    聲  請  人  良京實業股份有限公司
    法定代理人  甲○○
    送達代收人  丙○○
    相  對  人  乙○○
右當事人間聲請返還擔保金事件，本院裁定如左：
    主      文
本院八十七年度存字第一八九二號提存事件聲請人所提存之擔保金新台幣陸萬仟元
，准予返還。
聲請程序費用由相對人負擔。
    理      由
一、按訴訟終結後，供擔保人證明已定二十日以上之期間，催告受擔保利益人行使權
    利而未行使，或法院依供擔保人之聲請，通知受擔保利益人於一定期間內行使權
    利並向法院為行使權利之證明而未證明者，法院應依供擔保人之聲請，以裁定命
    返還其提存物，民事訴訟法第一百零四條第一項第三款定有明文；另依同法第一
    百零六條，前開規定於其他依法令供訴訟上之擔保者準用之。
二、本件聲請意旨略以：聲請人與相對人間因請求給付票款事件，聲請人前曾遵鈞院
    八十七年度全地字第二一八一號民事假扣押裁定，提供新台幣（下同）六萬三千
    元為擔保物，擔保對相對人之財產為假扣押所造成之損害，並以鈞院八十七年度
    存字第一八九二號提存事件提存後，聲請鈞院以八十七年度執全字第一七三九號
    假扣押執行相對人所有財產在案。茲因本件假扣押執行程序業經鈞院八十八年度
    執字第七三０四號調卷執行拍賣完畢，無續行之必要，聲請人遂具狀向鈞院聲請
    撤銷上開假扣押之裁定，並經鈞院以八十八年度全聲字第八五號裁定准許在案。
    另聲請人依修正前民事訴訟法第一百零四條第一項第二款之規定，於民國九十年
    八月十四日聲請臺灣板橋地方法院公示送達台北建北郵局第五二七七號存證信函
    所示之意思表示，定二十日以上期間通知相對人行使權利，並經臺灣板橋地方法
    院九十年度聲字第九二六號裁定准許公示送達，聲請人並已於九十一年五月十七
    日登報公告，然迄今均未見相對人有任何訴訟之主張，是聲請人爰依前開法條之
    規定，聲請取回因假扣押而提供之擔保金六萬三千元等語。並提出鈞院八十七年
    度全地字第二一八一號假扣押裁定一份、民事執行處通知三份、八十八年度全聲
    字第八五號裁定暨確定證明書各一份、八十七年度存字第一八九二號提存書一份
    及臺灣板橋地方法院九十年度聲字第九二六號裁定一份為證。
三、聲請人上開主張之事實，業經本院依職權調閱本院八十七年度全地字第二一八一
    號假扣押卷宗、八十七年度執全字第一七三九號假扣押執行卷宗、八十八年度執
    字第七三０四號執行卷宗、八十七年度存字第一八九二號提存卷宗、八十八年度
    全聲字第八五號撤銷假扣押卷宗、及臺灣板橋地方法院九十年度聲字第九二六號
    公示送達卷宗查明屬實，且本件聲請人假扣押所欲保全之債權於上開執行程序分
    配終結後業已確定未受分配等情，亦有本院八十八年度執字第七三０四號卷可按
    ，參酌最高法院九十一年度台抗字第三一三號裁定意旨，即應認與民事訴訟法第
    一百零四條第一項第三款所定之「訴訟終結」相當。從而，本件聲請人之聲請返
    還提存物，於法並無不合，應予准許。
四、依民事訴訟法第九十五條、第七十八條，裁定如主文。
中      華      民      國    九十二    年      九      月      三      日
                              臺灣桃園地方法院民事第一庭
~B法      官  黃若美
右為正本係照原本作成
如對本裁定抗告須於裁定送達後十日內向本院提出抗告狀，並應繳納抗告裁判費新台
幣一千元。
~B法院書記官  劉德壽
中      華      民      國    九十二    年      九      月      十二    日


司法院資訊處製作；財團法人民間司法改革基金會備份。
